【裁判字號】    92,易,1317
【裁判日期】    920919
【裁判案由】    竊盜等
【裁判全文】
臺灣高雄地方法院刑事判決                        九十二年度易字第一三一七號
    公  訴  人  臺灣高雄地方法院檢察署檢察官
    被      告  丙○○
                甲○○
右列被告因竊盜案件，經檢察官提起公訴（九十一年度少連偵字第二四八號），及移
請併辦（九十二年度偵字第一三六七三號，九十二年度偵字第七八三七號），本院判
決如左：
    主  文
丙○○共同連續攜帶兇器竊盜，處有期徒刑拾月。又連續寄藏贓物，處有期徒刑捌月
。應執行有期徒刑壹年肆月。
甲○○共同攜帶兇器竊盜，處有期徒刑柒月。扣案之Ｔ型扳手貳支沒收。又連續搬運
贓物，處有期徒刑捌月。應執行有期徒刑壹年貳月。緩刑伍年。緩刑期內，付保護管
束。扣案之Ｔ型扳手貳支沒收。
    事  實
一、丙○○曾於民國九十年間因強盜案件，經台灣高等法院高雄分院判處有期徒刑三
    年六月確定，於九十年三月二十三日入監執行，甫於九十一年七月三十一日假釋
    出獄，現仍於假釋期間（不構成累犯），猶不知悔改，分別與戊○○、姓名年籍
    不詳綽號「建宏」之男子，基於意圖為自己不法所有之犯意聯絡，丙○○並基於
    概括之犯意，(一)先於九十一年十一月二十七日二十時許，在高雄縣鳳山市（起訴
    書誤載為高雄市○○○街一二○號前，持客觀上可為凶器之扳手（未扣案），竊
    取黃于倩所有之車牌號碼ＹＲＭ─○一六號機車得手。(二)丙○○復於九十一年十
    二月一日二十二時許，與姓名年籍不詳綽號「建宏」之男子，在高雄市新興區○○○路二八三號前，以客觀上可為兇器之扳手破壞機車之大鎖，共同竊取林陳美
    珍所有車牌號號ＺＤＫ─五一五號機車得手，並委由不知情之人複製鑰匙一把使
    用騎乘之。丙○○復將前開車號ＹＲＭ─○一六號機車拆解，由「建宏」取得車
    身部分，車牌則棄置於高雄縣鳳山市○○路一八五巷十八號地下室。另丙○○將
    上開ＺＤＫ─五一五號機車之車牌拆卸後，改懸掛其所使用之車號ＲＯＬ─○一
    五號之車牌號碼而騎乘使用之。(三)丙○○復於九十二年四月七日十三時五十五分
    在高雄市苓雅區○○○路二二二號前以自備之鑰匙（未扣案），插入黃麗玲所有
    停放路邊之車號ＺＣＣ─三三二號機車，因發動電門過頭致鑰匙孔變大受損，得
    手後由丙○○騎乘該贓車與蔡朝棋在高雄市苓雅區○○○路三九三號前會合，當
    場為警查獲。(四)丙○○復於九十二年五月十六日七時五十分許，由丙○○騎乘車
    號ＸＩＱ─一一八號機車後載少年戊○○（七十五年三月十五日生），見丁○○
    停車進入超商購物之際，由丙○○以徒手方式扳開丁○○前開機車之座墊，共同
    竊取置物廂內深綠色皮包一只（內有金融卡、信用卡、身分證、駕照、行照、存
    款簿、印章、行動電話一支等物），得手後二人騎車至高雄市左營區自立新村三
    十號前將皮包及證件丟棄水溝內，經路人記下機車車號提供警方，始詢線查知上
    情。
二、甲○○意圖為自己不法之所有，與其弟少年己○○（另案由台灣高雄少年法院審
    理）基於意圖為自己不法所有之犯意聯絡，於九十一年十二月六日五時許，在高
    雄市○○區○○路與自強路口處，以己○○所有客觀上可為凶器之Ｔ型扳手二支
    ，共同竊取楊敏生所有之車號ＸＺＭ─七九九號機車得手。
三、甲○○明知車號ＸＵＡ─四六五號機車、車號ＸＵＣ─二一九號機車為少年己○○所竊得之贓車，且因丙○○了解機車之銷贓管道，乃於九十一年十二月上旬，
    以電話告知丙○○有數部贓車待脫售，並協議先將贓車藏置於丙○○位於高雄縣
    鳳山市○○路一八五巷十八號丙○○之住處地下室，由丙○○代覓買主，並約定
    每出售一輛贓車，丙○○可獲得酬金新台幣（下同）五百元，嗣於同月八日下午
    ，甲○○基於搬運贓物之概括犯意，與己○○自高雄市○○路之某處，由甲○○
    騎乘自己之機車，引領己○○先後將車號ＸＵＡ─四六五號機車、車號ＸＵＣ─
    二一九號機車，騎乘至丙○○之住處，由丙○○接應後，丙○○基於接續接受甲○○寄放藏置贓物之概括犯意，將上開二輛機車藏置於該處之地下室以待銷贓。
    嗣次日上午十一時二十五分許，甲○○復承前述搬運贓物之概括犯意，循同一模
    式，由甲○○騎乘其所有未懸掛車牌之車號ＭＪＳ─六八五號機車，引領己○○
    騎乘其所竊得之車號ＺＤＪ─九○八號機車至上址，由丙○○承上開受寄藏置贓
    物之概括犯意出面接應時，為警查獲而未能得逞，並當場在該處之地上室內扣得
    車號ＹＲＭ─○一六號機車之車牌、車號ＸＵＡ─四六五號機車、車號ＸＵＣ─
    二一九號機車、車號ＺＤＫ─五一五號機車車身及該車之鑰匙一把，車號ＺＤＪ
    ─九○八號機車，及甲○○與己○○共同行竊用之工具Ｔ型扳手二支。警方並尋
    線至高雄市○○區○○路一○二巷二十一弄二十號少年己○○之住處，起出甲○○與少年己○○所共同竊得之車號ＸＺＭ─七九九號之機車。
四、案經楊敏生、潘秀銀、林陳美珍、黃麗玲、丁○○訴由高雄縣警察局鳳山分局、
    高雄市政府警察局苓雅分局、高雄市政府警察局左營分局報請台灣高雄地方法院
    檢察署檢察官偵查起訴，及移請併辦。
    理  由
一、訊據被告丙○○、甲○○對右揭犯行坦承不諱。核與被害人黃于倩、林陳美珍、
    楊敏生、黃麗玲、丁○○之指述（警一卷第十六頁至第十八頁、警二卷第六頁至
    第七頁、警三卷第六頁至第八頁），證人楊馥昌、陳建維之證述（本院卷第六五
    頁至第六九頁、本院卷第七九頁至第八０頁），及另案被告己○○、蔡朝棋、戊○○供述之情節（警一卷第九頁至第十一頁、偵二卷第三頁、警三卷第四頁至第
    五頁），相互符合。此外，復有照片、贓物領據、車輛認可資料、委託書附卷可
    參，並有Ｔ型扳手二支扣案可資佐證。本件事證明確，被告犯行堪以認定。
二、核被告丙○○所為係犯刑法第三百二十一條第一項第三款之攜帶凶器竊盜罪、第
    三百二十條之竊盜罪、第三百五十四條第一項毀損罪，第三百四十九條第二項之
    寄藏贓物既遂罪及未遂罪，被告丙○○先後二次攜帶兇器竊盜及二次竊盜犯行、
    二次寄藏贓物既遂及未遂罪犯行，均時間緊接，方法相同，觸犯構成要件相同之
    罪，顯係出於概括之犯意為之，為連續犯，應依刑法第五十六條之規定從一重之
    攜帶兇器竊盜罪、寄藏贓物罪處斷之，並加重其刑。被告丙○○於九十一年十二
    月八日先後二次寄藏贓物犯行，侵害不同被害人之財產法益，係屬連續犯，公訴
    人認構成接續犯，尚有未洽。被告丙○○於事實欄一(二)(三)以毀損機車大鎖、電門
    鑰匙孔之方式竊取機車，其所犯毀損器物罪與攜帶凶器竊盜罪間，有方法結果之
    牽連關係，為牽連犯，應從一重之攜帶凶器竊盜罪處斷。又丙○○就事實欄一(二)
    (四)竊盜罪部分分別與「建宏」、戊○○有犯意之聯絡及行為之分擔，均為共同正
    犯。被告所犯攜帶凶器竊盜罪與寄藏贓物罪間，犯意各別，行為互異，應分論併
    罰。另事實欄一(三)部分之毀損犯行，雖未據檢察官起訴，然因與本件起訴並經論
    罪科刑之部分，有牽連犯之裁判上一罪關係，應為起訴效力之所及，本院自應併
    予審理。另核被告甲○○所為係犯刑法第三百二十一條第一項第三款之攜帶凶器
    竊盜罪，及同法第三百四十九條第二項之搬運贓物既遂罪及未遂罪。被告甲○○
    前後二次搬運贓物既遂、搬運贓物未遂行為，時間緊接，所犯罪名相同，顯係基
    於概括之犯意為之，為連續犯，應依刑法第五十六條之規定從一重之搬運贓物既
    遂罪處斷，並加重其刑。被告甲○○於九十一年十二月八日先後二次搬運贓物犯
    行，侵害不同之財產法益，係屬連續犯，公訴人認構成接續犯，稍有未洽。其所
    犯攜帶凶器竊盜罪與搬運贓物罪間，犯意各別，罪名有異，應分論併罰。爰審酌
    被告丙○○曾於九十年間因強盜案件，經台灣高等法院高雄分院判處有期徒刑三
    年六月確定，有本院被告院內索引卡紀錄表、台灣高等法院被告全國前案記錄表
    附卷可佐，素行欠佳、年輕力壯，四肢健全，竟不思循正當程序賺取所需，反竊
    取他人財物、寄藏贓物藉以獲得利益，又念其年紀尚輕，智慮思考均未臻成熟，
    並於犯後坦承犯行，態度良好等一切情狀，量處如主文第一項所示之刑，並定其
    應執行刑。另審酌被告甲○○曾於有竊盜、贓物之非行紀錄，並於九十二年間因
    贓物案經判處拘役五十九日確定，有本院被告院內索引卡紀錄表、台灣高等法院
    被告全國前案記錄表附卷可佐，素行欠佳、其年輕力壯，竟不思循正當程序賺取
    所需，而竊取他人財物、搬運贓物藉以獲得利益，惟念其年紀尚輕，智慮思考尚
    未圓融，仍具可塑性，並於犯罪後坦承犯行，態度良好等一切情狀，量處如主文
    所示之刑，並定其應執行刑。又被告甲○○前未曾受有期徒刑以上刑之宣告，有
    臺灣高等法院被告全國前案紀錄表附卷可憑，其因一時失慮，致觸犯本案犯行，
    且犯後坦承罪行，尚有悔意，經此教訓，信當知所警惕而無再犯之虞，本院綜核
    各情，認前開對其所宣告之刑，以暫不執行為適當，爰併宣告緩刑五年，以啟自
    新。又為確實革除被告甲○○之惡習，矯治不正之心態，有加強對其追蹤、考核
    及輔導之必要，併予諭知緩刑期間付保護管束，以輔導向善，並觀後效。又扣案
    之Ｔ型扳手二支係共犯己○○所有共犯竊盜所用之物，業據己○○、被告甲○○
    供承在卷，併依刑法第三十八條第一項第二款之規定宣告沒收。至扣案之鑰匙一
    把，雖係被告丙○○所有，惟並非犯本件犯罪所用之用，爰不為沒收之宣告，附
    此敘明。
三、公訴人另以被告甲○○夥同少年己○○（民國○○○年○月○日生）共犯攜帶凶
    器竊盜罪，應依少年事件處理法第八十五條第一項之規定，加重其刑乙節。惟被
    告甲○○係七十二年十月二十九日生，於九十一年十二月六日與己○○共同竊取
    機車時，係未滿二十歲之人，核與少年事件處理法加重處罰之要件不符，自不得
    援引該規定加重其刑；又被告丙○○於為本件犯罪行為時，係未滿二十歲之人，
    亦不符合少年事件處理法第八十五條第一項加重其刑之要件，均併此敘明。
據上論斷，應依刑事訴訟法第二百九十九條第一項前段，刑法第二十八條、第五十六
條、第三百二十一條第一項第三款、第三百五十四條第一項、第三百四十九條第二項
、第五十五條、第三十八條第一項第二款、第七十四條第一款、第九十三條第一項，
罰金罰鍰提高標準條例第一條前段，判決如主文。
本案經檢察官乙○○到庭執行職務。
中    華    民    國    九十二    年      九      月        十九        日
                                  臺灣高雄地方法院刑事第五庭
                                      法  官  洪  能  超
右正本證明與原本無異。
如不服本判決，應於判決送達後十日內，向本院提出上訴狀。
                                      書記官  吳  金  霞
中      華      民      國      九十二    年    九    月    十九    日
所犯法條：
中華民國刑法第三百二十條
(普通竊盜罪、竊佔罪)
意圖為自己或第三人不法之所有，而竊取他人之動產者，為竊盜罪，處五年以下有期
徒刑、拘役或五百元以下罰金。
意圖為自己或第三人不法之利益，而竊佔他人之不動產者，依前項之規定處斷。
前二項之未遂犯罰之。
中華民國刑法第三百二十一條
犯竊盜罪而有左列情形之一者，處六月以上、五年以下有期徒刑：
一  於夜間侵入住宅或有人居住之建築物、船艦或隱匿其內而犯之者。
二  毀越門扇、牆垣或其他安全設備而犯之者。
三  攜帶兇器而犯之者。
四  結夥三人以上而犯之者。
五  乘火災、水災或其他災害之際而犯之者。
六  在車站或埠頭而犯之者。
前項之未遂犯罰之。
中華民國刑法第三百四十九條
收受贓物者，處三年以下有期徒刑、拘役或五百元以下罰金。
搬運、寄藏、故買贓物或為牙保者，處五年以下有期徒刑、拘役或科或併
科一千元以下罰金。
因贓物變得之財物，以贓物論。


司法院資訊處製作；財團法人民間司法改革基金會備份。
